【裁判字號】    97,抗,144
【裁判日期】    970430
【裁判案由】    聲請減刑
【裁判全文】
臺灣高等法院臺南分院刑事裁定           97年度抗字第144號
抗  告  人  甲○○
                    現於臺灣澎湖監獄執行中
上列抗告人因聲請減刑及定應執行刑案件，不服臺灣臺南地方法
院97年度聲減字第8號中華民國97年2月29日裁定，提起抗告，本
院裁定如下：
    主  文
原裁定關於駁回抗告人之聲請部份撤銷，發回台灣台南地方法院
。
其餘抗告駁回。
    理  由
一、抗告意旨略以：抗告人即受刑人所犯附表編號1至4之罪之刑
    ，合併執行後之總期滿日為民國108年6月30日，且抗告人服
    刑期間從未另行分案執行，如附表編號1、2所示之罪，亦未
    接獲檢察官諭知執行完畢之公文，並無執行完畢的客觀認定
    依據，故抗告人所犯附表編號3、4所示之罪執行尚未完畢，
    自應與附表編號1、2所示之罪合併減刑及定應執行刑，請撤
    銷原裁定，另為適法裁定云云。
二、原裁定意旨略以：受刑人於附表編號1、2所列日期犯所示二
    罪，經原審法院及本院分別判處如附表所列之刑確定在案，
    茲其附表編號1所示之罪，其犯罪時間在中華民國96年4月24
    日以前，合於減刑條件，經聲請予以減刑，並就其減得之徒
    刑與編號2所示之罪所宣告徒刑部分定其應執行之刑，此部
    分經核尚無不合，應予准許。惟附表編號3、4所示之罪，已
    於90年11月2日執行完畢，且附表編號1、2所示之罪均係在
    上開二罪判決確定日期後所犯，與上開二罪不成立數罪併罰
    ，自不得與附表編號1之罪減得之刑、附表編號2之罪宣告刑
    定其應執行刑，此部分聲請應予駁回等語。
三、經查：
(一)按因撤銷假釋執行殘餘刑期，其撤銷之原因事實發生在86年
    刑法第79條之1修正施行前者，依修正前之刑法第79條之1規
    定合併計算其殘餘刑期與他刑應執行之期間，刑法施行法第
    7條之1第2項前段定有明文。
(二)經核卷存之台灣高等法院被告前案紀錄表等資料，抗告人因
    犯附表編號3、4所示各罪，應接續執行有期徒刑3年4月、3
    年6月，於82年3月23日入監執行，85年1月29日假釋出監，
    假釋中付保護管束。嗣因抗告人於假釋期間內之85年5月間
    再犯附表編號1所示違反肅清煙毒條例之施用毒品罪，經撤
    銷假釋，並自86年11月15日起執行前案殘刑3年10月23日，
    至90年11月2日執行期滿；復自90年11月3日起接續執行附表
    編號3、4之罪所處之刑，指揮書記載執行完畢日期為108年6
    月30日。抗告人於85年5月間再犯違反肅清煙毒條例之罪，
    其撤銷假釋之原因事實既發生在86年11月26日刑法第79條之
    1修正施行前，依前揭規定，應依修正前之規定合併計算其
    殘餘刑期與他刑應執行之期間，且原裁定附表中各罪係接續
    執行，似無從予以割裂，能否認原裁定附表一編號3、4所示
    二罪之刑已經執行完畢而不得減刑，仍有再事探求餘地。抗
    告意旨指摘原裁定此部份不當，為有理由，自應由本院將原
    裁定關於駁回抗告人此部分聲請部分予以撤銷，發回原審另
    為適法之裁定。
(三)至原裁定以受刑人於附表編號1所示之罪，其犯罪時間在中
    華民國96年4月24日以前，合於減刑條件，聲請予以減刑，
    並就其減得之徒刑與編號2所示之罪所宣告徒刑部分定其應
    執行之刑，經核於法並無違誤，抗告人提起抗告，就此部分
    為無理由，應予駁回。
四、據上論結，應依刑事訴訟法第412條，第413條，裁定如主文
    。
中    華    民    國    97    年    4     月    30    日
                  刑事第四庭  審判長法  官  吳志誠
                                    法  官  陳珍如
                                    法  官  羅心芳
以上正本證明與原本無異。
不得再抗告。
                                    書記官  蔡振豐
中    華    民    國    97    年    4     月    30    日


司法院資訊處製作；財團法人民間司法改革基金會備份。
